臺灣高雄地方法院刑事判決　　94年度易字第430號
　　公　訴　人　臺灣高雄地方法院檢察署檢察官
　　被　　　告　丁○○　男　4.
　　　　　　　　庚○○　男　5.
上列被告等因竊盜案件，經檢察官提起公訴（93年度偵字第2334
4 號），及移送併案審理（94偵字第8600號），本院判決如下：
    主  文
丁○○共同連續竊盜，累犯，處有期徒刑參月，如易科罰金，以
參佰元折算壹日。
庚○○共同連續竊盜，處拘役伍拾日，如易科罰金，以參佰元折
算壹日。
    事  實
一、丁○○前因違反麻醉藥品管理條例案件，經判處有期徒刑6
    年，於91年9 月28日縮刑期滿，執行完畢，猶不知悔改，與
    庚○○共同基於意圖為自己不法所有之概括犯意聯絡，連續
    為下列之竊盜行為：
（一）於民國93年11月11日6 時許，丁○○騎乘機車搭載庚○○
      ，至高雄縣路竹鄉○○村○○路470 號後面，由庚○○在
      車上把風，丁○○下車徒手竊取被害人丙○○所有之圓形
      鐵蓋1 個，得手後，並將鐵蓋搬至機車上後，二人一同騎
      乘機車離去。
（二）於同日6 時30分許，在高雄縣路竹鄉○○村○○路442 號
      前，二人以同一手法共同竊取被害人己○○所有之長方形
      水溝蓋1 個。
（三）於同日6 時40分許，在高雄縣路竹鄉○○村○○路33巷14
      8 號前，二人以同一手法共同竊取被害人乙○○所有之長
      方形水溝蓋1 個。嗣於同日8 時許，丁○○、庚○○將竊
      得之鐵蓋1 個、水溝蓋2 個載至位於高雄縣路竹鄉○○路
      口之「資源回收站」，以新台幣（下同）495 元之對價，
      售予不知情之黃偉國，二人復將變賣贓物所得之495 元，
      使用於早餐花用殆盡。
二、丁○○復承前之概括犯意，與薛明益共同基於意圖為自己不
    法所有之犯意聯絡，於94年4 月12日下午6 時40分許，薛明
    益騎乘機車搭載丁○○，至高雄縣路竹鄉○○路850 地號處
    ，由薛明益在旁把風，丁○○下車徒手竊取被害人甲○○所
    有之不鏽鋼欄杆一段，得手後，二人將之搬運至機車上，欲
    載至資源回收場變賣時，為警於高雄縣路竹鄉○○路與智仁
    街口當場查獲。
三、案經高雄市政府警察局湖內分局移請臺灣高雄地方法院檢察
    署檢察官偵查起訴及移送併案審理。
    理  由
一、上揭連續竊盜之犯罪事實，業據被告丁○○於警偵訊及本院
    審理時，被告庚○○於警偵訊時均坦認不諱，復據被害人丙
    ○○、己○○、乙○○、甲○○，證人黃偉國於警詢中指訴
    綦詳，並有被害人所出具之贓物認領保管單4 紙、贓物照片
    6 幀（均見警卷）在卷可稽，又被告庚○○於本院固否認上
    揭竊盜犯行，辯稱：「我都在車上，沒有偷，我不是把風，
    我是和丁○○要去吃早餐，我是有看到丁○○他偷，但我真
    的沒有作。」云云，惟被告庚○○於被告丁○○連續三次竊
    盜時，始終與其同行，且與其一同拿贓物至資源回收場變賣
    ，復一起拿變賣贓物所得金錢吃早餐，此均為被告庚○○、
    丁○○不爭執之事實，況經本院詢問被告庚○○：「是否知
    道丁○○要下車偷水溝蓋？」被告庚○○亦答稱：「他下車
    要偷水溝蓋時我知道。」，足認被告庚○○應有與被告丁○
    ○共同為竊盜犯行之意，被告庚○○於本院之辯解，核與常
    情大相逕庭，顯係卸責之詞，尚難採信，應以其於警偵訊之
    自白為可採。綜上所述，本案事證明確，被告丁○○、庚○
    ○竊盜犯行洵堪認定。
二、核被告丁○○、庚○○所為，係犯刑法第三百二十條第一項
    之普通竊盜罪。被告丁○○與被告庚○○就上開事實一之竊
    盜犯行，有犯意之聯絡及行為之分擔，為共同正犯。被告丁
    ○○與薛明益就上開事實二之竊盜犯行，有犯意之聯絡及行
    為之分擔，為共同正犯。被告丁○○、庚○○先後多次竊盜
    行為，時間緊接，犯罪構成要件相同，顯係基於概括犯意為
    之，為連續犯，應論以一罪，並加重其刑。又查被告丁○○
    前因違反麻醉藥品管理條例案件，經判處有期徒刑6 年，於
    91年9 月28日縮刑期滿執行完畢，有臺灣高雄地方法院檢察
    署刑案資料查註紀錄表及臺灣高等法院被告全國前案紀錄表
    各一份附卷可按，其於受有期徒刑之執行完畢後，五年內再
    犯本件有期徒刑以上之竊盜罪，為累犯，應依刑法第四十七
    條規定加重其刑，並依法遞加之。爰審酌被告二人之品行、
    人格，經歷及其智識程度（均高職學歷），其二人不思正正
    當當生活，以一己之力，循正途賺取金錢，竟任意竊取他人
    之財物，被告丁○○連續為4 次竊盜犯行，所竊財物為鐵蓋
    1 個、水溝蓋2 個及不鏽鋼欄杆1 段，被告庚○○與被告丁
    ○○共同為3 次竊盜犯行，所竊財物為鐵蓋1 個、水溝蓋2
    個，以及被告丁○○犯後坦承犯行，被告庚○○於本院矯詞
    掩飾，否認犯行之犯後態度，及所竊取之物品均已交由被害
    人領回，被害人未受重大損失等一切情狀，量處如主文所示
    之刑，並諭知易科罰金之折算標準，以資懲儆。
據上論斷，應依刑事訴訟法第299 條第1 項前段，刑法第28條、
第56條、第320 條第1 項、第47條、第70條、第41條第1 項前段
，罰金罰鍰提高標準條例第1 條前段、第2 條，判決如主文。
本案經檢察官戊○○到庭執行職務。
中　　華　　民　　國　　94　　年　　4 　　月　　29    日
                        刑事第八庭
                              審判長法  官　　陳樹村
                                    法  官    吳俊龍
                                    法  官    林意芳
以上正本證明與原本無異。
如不服本判決，應於收受送達後10日內向本院提出上訴書狀。
中　　華　　民　　國　　94　　年　　4 　　月　　29    日
　　　　　　　　　　　　　　　　　　書記官    曾秀鳳
附錄本判決論罪科刑之法條全文：
刑法第三百二十條第一項：
意圖為自己或第三人不法之所有，而竊取他人之動產者，為竊盜
罪，處五年以下有期徒刑、拘役或五百元以下罰金。
